臺灣高等法院刑事判決　　　　　　　　　　　　　九十三年度上易字第二００八號
　　上　訴　人
　　即　被　告　甲○○
右上訴人因侵占案件，不服臺灣基隆地方法院九十三年度訴字第五七八號，中華民國
九十三年十月二十日第一審判決（起訴案號：臺灣基隆地方法院檢察署九十三年度偵
字第二八四八號），提起上訴，本院判決如左：
    主  文
原判決撤銷。
甲○○連續意圖為自己不法之所有，而侵占對於業務上所持有之物，處有期徒刑壹年
參月。
    事  實
一、甲○○原係德匯興業股份有限公司（下簡稱德匯興業公司）業務員，負責銷售業
    務及收取貨款，為從事業務之人，於任職期間，因欠缺資金，意圖為自己不法之
    所有，並基於概括犯意，先後起至九十三年三月間止，將業務上所收取之貨款（
    如附件一、三所示）及客戶退還之貨品（如附件二所示）侵吞入己，供其繳納貸
    款及支付生活所需，計侵占數額共新台幣（下同）一百卅八萬八千八百十三元。
    嗣經德匯興公司察覺有異始發覺上情。
二、案經德匯興業公司代表人林榮進訴由臺灣基隆地方法院檢察署檢察官偵查起訴。
　　理  由
一、上訴人即被告甲○○對於右揭犯罪事實坦承不諱，核與告訴人公司代理人乙○○
    於偵查中之指訴及原審準備庭所更正之情節相符，復有德匯興業公司人事資料卡
    、應收帳款明細、出貨單附卷可稽。事證明證，上訴人犯行，堪予認定。
二、核上訴人所為，係犯刑法第三百三十六條第二項之業務侵占罪。先後多次行為，
    時間緊接，所犯係構成要件相同之罪名，顯係出於概括之犯意為之，為連續犯，
    以一罪論，並依刑法第五十六條之規定加重其刑。起訴書就上訴人自九十二年三
    月間起至同年八月間之犯行，雖未敘及，惟此部份事實與起訴判罪部分有裁判上
    一罪關係，為起訴效力所及，本院應併予審判。原審據以論科，雖非無見。然查
    ，原判決就上開未起訴之犯行，並未說明併予審判之理由，已有未合，又本件上
    訴人侵占之金額共一百卅八萬八千八百十三元，起訴事實認定為一百四十一萬三
    千一百九十七元，原判決就超出之金額漏未裁判，有已受請求之事項未為判決之
    違誤。依上訴人所侵占之金額，原審判處有期徒刑二年，略嫌過重，上訴意旨執
    以指摘，尚非全無理由，原判決復有前揭可議之處，即屬無可維持，應予撤銷改
    判。爰審酌被告侵占之次數、金額，所造成被害人財產上損害，其侵占之態樣，
    尚未賠償告訴人公司以達成和解，及犯後態度良好等一切情狀，量處有期徒刑一
    年三月。
三、本件上訴人侵占之金額共一百卅八萬八千八百十三元，起訴事實認定為一百四十
    一萬三千一百九十七元，其超出之金額並無證據證明上訴人有此部分犯行，自屬
    不能證明其犯罪，因公訴意旨認與起訴判罪部分，有裁判上一罪關係，不另為無
    罪之諭知。
據上論斷，應依刑事訴訟法第三百六十九條第一項前段、第三百六十四條、第二百九
十九條第一項前段、刑法第五十六條、第三百三十六條第二項、罰金罰鍰提高標準條
例第一條第一項前段，判決如主文。
本案經檢察官呂丁旺到庭執行職務。
中　　　華　　　民　　　國　　九十三　　年　　 十二 　　月　　二十九　　日
                              臺灣高等法院刑事第十庭
                                  審判長法  官  溫　耀　源
                                        法  官  邱　同　印
                                        法  官  吳      燦
右正本證明與原本無異。
不得上訴。
          　　　　　　　　　　　　　　　書記官  陳　靜　姿
中　　　華　　　民　　　國　　九十三　　年　　 十二 　　月　　二十九　　日
附錄：本案論罪科刑法條全文
刑法第三百三十六條第二項：
對於業務上所持有之物，犯前條第一項之罪者，處六月以上五年以下有期徒刑，得併
科三千元以下罰金。
